【裁判字號】    97,上訴,790
【裁判日期】    970708
【裁判案由】    違反毒品危害防制條例
【裁判全文】
臺灣高等法院高雄分院刑事判決         97年度上訴字第790號
上  訴  人
即  被  告  乙○○
                    （臺灣台中監獄執行中，現借提至臺灣高
指定辯護人  本院公設辯護人  孫妙岑
上  訴  人
即  被  告  甲○○
選任辯護人  郭季榮法律扶助律師
上列上訴人因違反毒品危害防制條例案件，不服臺灣高雄地方法
院95年度訴字第3790號中華民國97年2 月20日第一審判決（起訴
案號：臺灣高雄地方法院檢察署95年度偵字第19062 號），提起
上訴，本院判決如下：
    主  文
原判決撤銷。
乙○○共同販賣第一級毒品，處有期徒刑拾陸年，褫奪公權柒年
。扣案白色BENQ行動電話壹支（不含0000000000門號卡），沒收
。共同販賣第一級毒品所得新臺幣伍仟伍佰元，應與甲○○連帶
沒收，如全部或一部不能沒收時，以其與甲○○之財產連帶抵償
。
甲○○共同販賣第一級毒品，累犯，處有期徒刑拾伍年貳月，褫
奪公權柒年。扣案白色BENQ行動電話壹支（不含0000000000門號
卡），沒收。共同販賣第一級毒品所得新臺幣伍仟伍佰元應與乙○○連帶沒收，如全部或一部不能沒收時，以其與乙○○之財產
連帶抵償。
    事  實
一、乙○○（前於民國85年間，因肅清煙毒條例案件等罪，先後
    經法院判決，後經法院裁定應執行有期徒刑19年，現執行殘
    刑中）、甲○○（前於85年間，因肅清煙毒條例案件等罪，
    經臺灣高雄地方法院85年度訴字第2781號判處應執行有期徒
    刑4 年，褫奪公權2 年確定，於88年1 月7 日假釋出監，復
    因違反毒品危害防制條例案件而經撤銷假釋，接續執行殘刑
    ，於91年6 月12日縮刑期滿執行完畢）均明知海洛因業經公
    告列為毒品危害防制條例第2 條第2 項第1 款之第一級毒品
    ，不得持有、販賣，因95年7 月18日13時39分許，丙○○以
    其所使用行動電話門號0000000000與乙○○所使用之行動電
    話門號0000000000（門號租用人係郭俊郎）聯絡，向乙○○
    購買新台幣（下同）5,500 元之第一級毒品海洛因，乙○○
    則與當時在其租屋處之甲○○，共同基於販賣第一級毒品海
    洛因以營利之犯意聯絡，於同日14時7 分、14時15分及14時
    20分許，與丙○○以上開雙方所使用之行動電話門號連絡，
    相約在高雄市○○路與高速公路涵洞附近之尊龍客運旁交付
    毒品，乙○○則在其高雄市○○區○○路100 號4 樓之承租
    住處，將其所有之海洛因1 包（驗餘淨重0.95克、空包裝重
    0.16公克）推由甲○○前往上開約定地點負責交付，甲○○
    則騎乘其友丁○○所使用車牌PYG-770 之機車（車主陳冠合
    即丁○○之兄）於同日14時50分許抵達上開相約地點附近，
    見丙○○騎乘車牌OMG-835 之機車前來，當場交付上開海洛
    因1 包予丙○○（乙○○、甲○○販賣第一級毒品所得5,50
    0 元，則由丙○○暫欠），甲○○隨即騎車離開現場，經在
    場埋伏員警上前逮捕丙○○，從丙○○身上扣得NOKIA 之黃
    色手機1 支（含丙○○使用之上開手機門號卡），並於現場
    附近即高雄市○○區○○路34巷18弄9 號前之洗手台下面，
    查獲丙○○丟棄在地上，由甲○○所交付之上開海洛因1 包
    ，警方稍後於高雄市○○路上之「俗俗賣」超商前逮捕甲○○，並於同日17時10分許，由甲○○帶同前往乙○○之上開
    租屋處，由當時人在屋內之甲○○女友丁○○應門，而乙○○則乘隙從屋內鐵窗爬往頂樓，再逐層往下跳至一樓逃逸，
    而為警當場逮捕，警方並從乙○○屋內房間，扣得乙○○所
    有供聯繫販毒所用之白色BENQ行動電話1 支及上開00000000
    00門號卡1 張。
二、案經行政院海岸巡防署海岸巡防總局南部地區巡防局及高雄
    縣政府警察局鳳山分局報請臺灣高雄地方法院檢察署檢察官
    偵查起訴。
    理  由
一、證據能力：
(一)、證人丙○○、甲○○、丁○○警詢陳述關於被告等人犯罪手
    段、過程等細節部分，因與其等嗣於原審證述不符，而證人
    丙○○第二次警詢錄音內容，經原審當庭勘驗結果，並無刑
    求及其他不正方法之情事（見原審卷(二)第3-16頁），又證人
    甲○○警詢陳述並無遭受強暴、脅迫或其他不正方法之情，
    亦據證人戊○○於原審證述明確（見原審卷(一)第164 頁），
    另證人丁○○於原審亦具結證稱其警詢所述實在，並無受強
    暴、脅迫等語（見原審卷(一)第168 頁），復參以其等先前之
    陳述較近於案發時間，記憶較為明確且較無受外力人情之干
    擾，足認上開警詢陳述有較可信之特別情況，且為證明本件
    被告等犯罪事實存否所必要，依刑事訴訟法第159 條之2 規
    定，均有證據能力。
(二)、證人丙○○、甲○○於偵查中經具結之陳述，並未曾提及檢
    察官在偵查時有不法取供之情形，且亦無證據足以證明證人
    上開陳述有顯不可信之情況，證人丙○○、甲○○於原審復
    已到庭接受詰問，足可認定業已保障被告詰問權，依刑事訴
    訟法第159 條之1 第2 項規定，均得為證據。
(三)、卷附之警方搜索扣押筆錄、扣押物品目錄表、遠傳電信股份
    有限公司96年3 月20日回覆資料等，固均屬書面之傳聞證據
    ，然檢察官、被告、辯護人已於本院審理調查上開證據時，
    就此證據能力均表示無意見，且本院認為以之作為本件論証
    之證據，均與待證事實具有關聯性，作為本案之證據亦屬適
    當，依刑事訴訟法第159 條之5 第1 項規定，自得為證據。
(四)、本件監聽錄音係偵查犯罪機關依法定程序實施監聽所得（參
    卷附通訊監察書），而監聽錄音譯文，雖為偵查犯罪機關單
    方面製作，但本院業已當庭勘驗該監聽之錄音（見本院卷第
    62-64 頁），踐行調查證據之程序，自得採為認定犯罪事實
    之基礎（最高法院93年度台上字第6510號判決要旨足參），
    則本件卷附監聽錄音譯文，自有證據能力。
(五)、按鑑定人由審判長、受命法官或檢察官就下列之人選任1 人
    或數人充之：(一)就鑑定事項有特別知識經驗者。(二)經政府機
    關委任有鑑定職務者；鑑定之經過及其結果，應命鑑定人以
    言詞或書面報告；法院或檢察官得囑託醫院、學校或其他相
    當之機關、團體為鑑定，或審查他人之鑑定，並準用第203
    條至第206 條之1 規定，刑事訴訟法第198 條、第206 條第
    1 項、第208 條第1 項分別定有明文。本件卷附毒品鑑定書
    ，雖係被告以外之人於審判外之書面陳述，然法務部調查局
    係臺灣高等法院檢察署關於毒品鑑定之概括選任鑑定機關，
    此有臺灣高等法院檢察署92年9 月9 日檢文允字第09210012
    03號函附之「臺灣高等法院檢察署檢察長概括選任鑑定機關
    表列」足參，則上開毒品鑑定書，為刑事訴訟法第159 條第
    1 項規定之例外情形，應有證據能力。
二、訊據上訴人即被告乙○○、甲○○固坦承有於上開時、地，
    與丙○○以上開門號行動電話連絡（通話內容即如卷附監聽
    譯文所載）並約定交付海洛因毒品地點，乙○○則將上開查
    扣海洛因1 包（驗餘淨重0.95克、空包裝重0.16公克）交由
    甲○○前往上開約定地點負責交付，甲○○則騎乘上述機車
    前往而交付查扣海洛因1 包予丙○○，甲○○隨即騎車離開
    ，之後其等均先後為警查獲，並扣得上開海洛因1 包及乙○○所有之BENQ行動電話1 支及其使用0000000000之門號卡1
    張等事實；惟均否認上開共同販賣第一級毒品海洛因犯行，
    被告乙○○辯稱：伊與丙○○在電話中所談及內容，並非表
    示要以5,500 元販賣海洛因毒品予丙○○，而係丙○○毒癮
    發作，向伊要海洛因來施用及要向伊借用金錢，伊才委請甲○○拿上開查扣1 包海洛因前往約定地點交予丙○○，而伊
    亦未叫甲○○向丙○○收錢，足見伊並無販賣海洛因給丙○○云云；被告甲○○辯稱：乙○○要伊把1 包海洛因騎機車
    到約定地點交給丙○○，伊不知乙○○要交海洛因給丙○○
    之原因，伊亦未向丙○○收錢，之後伊離開去買東西就被警
    查獲云云。然查：
(一)、95年7 月18日13時39分許，由丙○○以其所使用行動電話門
    號0000000000與乙○○所使用之行動電話門號0000000000（
    門號租用人係郭俊郎）聯絡，向乙○○購買新台幣（下同）
    5,500 元之第一級毒品海洛因，並於同日14時7 分、14時15
    分及14時20分許，由丙○○以其所使用上開門號行動電話再
    與乙○○所使用之上開門號行動電話連絡，相約在高雄市○○路與高速公路涵洞附近之尊龍客運旁交付毒品等事實，業
    據證人丙○○於95年7 月19日第二次警詢、偵查均證稱其有
    以上開行動電話與綽號「黑仔」連絡要買3 、5 千元海洛因
    毒品，之後由1 名男子（指認係甲○○）騎機車前來交付1
    包查扣海洛因毒品等語明確（見警卷第23-24 頁，偵卷第29
    -30 頁），而被告乙○○於本院亦供認其綽號叫「黑仔」（
    見本院卷第105 頁），又據證人即被告甲○○於95年7 月19
    日第二次警詢、偵查證述其有受乙○○之託前往交付海洛因
    等情在卷（見警卷第17頁，偵卷第35頁）。
(二)、為警當場查扣上開海洛因白粉1包，經鑑驗結果：「含第1級
    第6 項毒品海洛因成分，凈重0.95公克（空包裝重0.16公克
    ）」，此有法務部調查局95年9 月8 日調科壹字第09523011
    460 號鑑定書在卷可稽（見偵卷第84頁），復扣有被告乙○○所有供販賣毒品聯絡使用之白色BENQ行動電話1 支與使用
    之行動電話0000000000門號卡1 張（門號租用人係郭俊郎）
    ，及丙○○身上扣得NOKIA 之黃色手機1 支（含丙○○使用
    之0000000000門號卡），與台灣高雄地方法院檢察署檢察官
    監聽被告乙○○使用上開門號之通訊監察書（文號：95 年6
    月27日95年雄檢博為聲監續字第2358號、監察期間：自95年
    6 月27日上午10時至95年7 月26日上午10止）及監聽譯文影
    本在卷（見警卷第47-50 頁）。
(三)、被告乙○○及丙○○使用上開門號，於95年7 月18日13時39
    分、14時07分、14時15分及14時20分之監聽內容，業經本院
    當庭勘驗監聽錄音（見本院卷第62-64 頁），其譯文內容如
    下（Ａ：乙○○、Ｂ：丙○○、Ｃ：甲○○）：
１、95年7月18日13時39分：
    Ｂ：我榮和啦！昨天洗的太薄了。
    Ａ：你動多少。
    Ｂ：洗大約09。
    Ａ：我跟你講哦，你若比較多，我昨天跟你講05、06都沒問
        題，我跟你講注意聽，我昨天之前給你那個真的很讚，
        沒關係，我等下拿一些給你，你拿去救，你跟我這樣講
        ，我就知道要怎麼處理了，你等下多久要來拿，剛才交
        待少年去繳票錢，你若方便叫車來拿一下，．．．，不
        然就麻煩你騎摩托車過來之前那個公園那裡，高速公路
        那裏，你知道的。
    Ｂ：靠近在？
    Ａ：知道就好不用講，還沒到建國仔那裡。
    Ｂ：不然我在那個橋下等你好了。
    Ａ：在哪個橋下你講。
    Ｂ：在那個。
    Ａ：那裡有間醫院你知道吧，醫院對面有座公園，你在那裏
        等我好嗎。
    Ｂ：好，我到時會再打給你。
    Ａ：要到之前你就可以打了，你要多少錢，你先跟我講，說
        錢就好。
    Ｂ：差不多是六千。
    Ａ：這樣我知，比一比剛好是二萬二除四，五千五對吧？
    Ｂ：對。
    Ａ：五千五就有夠了吧？
    Ｂ：對對。
２、95年7月18日14時07分：
    Ｂ：不然在高速公路下相等，還是怎樣？
    Ａ：都可以，你要在高速公路下嗎？
    Ｂ：嗯！
    Ａ：好，這樣我叫少年耶立刻出去。
３、95 年7月18日14時15分：
    Ｃ：喂，兄哦，你是不是在中正路的涵洞下？
    Ｂ：嗯，對對，在坐尊龍旁邊這個橋喔！
    Ｃ：那你現人在尊龍那邊，那你就在那好了。
    Ｂ：對對對。
    Ｃ：這樣我們在尊龍那裡相等。
    Ｂ：好好好！
４、95年7月18日14時20分：
    Ａ：啊，少年耶去了，馬上到。
    Ｂ：好。
５、就上開監聽內容觀之，丙○○於電話中確有向乙○○購買5,
    500 元之海洛因，而丙○○於對話中並未提及其有毒癮發作
    或身體不舒服等情，且對照丙○○之前所稱「昨天洗的太薄
    了」，即暗指稀釋毒品時純度不足之意，則乙○○所稱「你
    那去救」，顯非指乙○○要給丙○○毒品施用之意，再參酌
    乙○○之後更明示說出「你要多少錢，你先跟我講，說錢就
    好」、丙○○說「差不多是六千」，乙○○說「五千五就有
    夠了吧」、丙○○答稱「對對」等語，顯徵應係丙○○要向
    乙○○「購買」毒品加入原先所稀釋毒品中，以增加毒品純
    度，而非被告乙○○基於「轉讓」之意而交由甲○○前往交
    付毒品。
(四)、本案雖未查扣販賣毒品所得價金5,500 元，然買賣物品之付
    款方式並無一定之法則可循，非必銀貨兩訖不可，販賣海洛
    因圖利，而先交付毒品，並無不合常理之處（最高法院84年
    度台覆字第248 號判決意旨參照），證人丙○○於偵查中業
    已證述「當時還沒有將錢交給對方」（見偵卷第30頁），而
    依據上開說明，買賣雙方即被告乙○○與證人丙○○既就販
    賣標的、價金（約值5,500 元之海洛因）達成買賣合致，而
    就被告乙○○之賣方交付毒品業已完成，則買方之付款雖未
    完成，但仍屬被告乙○○同意毒品所得5,500 元由丙○○暫
    欠，自難僅因丙○○尚未付款，遽認其等間之交易非屬販賣
    。至於證人丙○○於原審改稱「係要向「黑仔」借錢及借用
    毒品」，證人即被告甲○○於警詢、偵查所陳「不知查扣1
    包東西，內是海洛因」，及其於原審改口「當天乙○○並沒
    有交付任何物品給伊，伊也沒有將毒品交給丙○○」等情，
    顯與上開論述事證相左，難認核與事實相符，均非可採，均
    難佐為有利於被告乙○○、甲○○之認定。
(五)、警方由甲○○帶同前往乙○○之上開租屋處，由當時人在屋
    內之甲○○女友丁○○應門，而乙○○則乘隙從屋內鐵窗爬
    往頂樓，再逐層往下跳至一樓逃逸，而為警當場逮捕，警方
    並從乙○○屋內房間，扣得乙○○所有供聯繫販毒所用之白
    色BENQ行動電話1 支及上開0000000000門號卡1 張等事實，
    業據證人丁○○於警詢陳述明確，並有上開扣案BENQ行動電
    話1 支及0000000000門號卡1 張之警方搜索扣押筆錄、扣押
    物品目錄表足佐（見警卷第34-36 頁）。至於證人丁○○於
    原審雖曾證稱其於95年下半年有向乙○○購買2 千元海洛因
    1 次等語（見原審卷(一)第167 頁反面），然被告乙○○對此
    則於原審即當庭否認在卷（見原審卷(一)第168 頁反面），又
    證人丁○○於警詢之初亦未曾提及被告乙○○有販賣毒品一
    節（見警卷第27-29 頁）。此外，又乏其他積極證據佐證，
    自難僅以證人丁○○於原審上開片面證詞，而為不利於被告
    乙○○之認定，附此敘明。
(六)、邇來政府為杜絕毒品氾濫，毒害人民甚深，再三宣導教民眾
    遠離毒品、媒體之報導既深且廣，對於毒品之禁絕，應為民
    眾所熟悉。又政府對於查緝施用、轉讓及販賣毒品無不嚴格
    執行，且販賣毒品罪更係重罪，設若無利可圖，衡情一般持
    有毒品者，當不致輕易將持有毒品交付他人。況乎第一級毒
    品海洛因價格不貲、物稀價昂，而販賣毒品係違法行為，非
    可公然為之，亦無公定之價格，不論任何包裝，均可任意分
    裝增減分量，每次買賣價量，亦可能隨時依雙方間之關係深
    淺、資力、需求量及對行情之認知、來源是否充裕、查緝是
    否嚴緊，購買者被查獲時供述購買對象之可能性風險之評估
    等，因而異其標準，並隨時機動調整，非可一概而論，是販
    賣之利得除經坦承犯行或價量俱臻明確外，委難查得實情，
    販賣之人從價差或量差中牟利方式雖異，其意圖營利之非法
    販賣行為則一，足徵被告2 人販賣第一級毒品海洛因主觀上
    確有牟利意圖。
(七)、綜上所述，被告乙○○、甲○○所辯上情，均屬卸責之詞，
    不足採信。本件事證明確，被告2 人共同販賣第一級毒品海
    洛因犯行，均堪認定。
三、論罪部分：
(一)、核被告乙○○、甲○○所為，均係犯毒品危害防制條例第4
    條第1 項販賣第一級毒品罪。被告2 人持有第一級毒品之低
    度行為為販賣之高度行為所吸收，不另論罪。又被告2 人就
    販賣第一級毒品行為有犯意聯絡及行為分擔，應論以共同正
    犯。
(二)、被告2 人有前開事實欄所列前科紀錄，有臺灣高等法院被告
    前案紀錄表在卷可參，而被告甲○○於有期徒刑行完畢後，
    5 年內故意再犯本件有期徒刑以上之罪，為累犯，應依刑法
    第47條第1 項規定加重其刑（本罪法定刑為死刑及無期徒刑
    部分，依法不得加重）。
(三)、販賣第一級毒品犯罪情節未必盡同，有大盤毒梟者，亦有僅
    止賺取些許差價之販賣情形，其販賣行為所造成危害社會之
    程度自屬有異，法律科處此類犯罪所設之法定最低本刑卻同
    為無期徒刑，不可謂為不重，而本件被告2 人共同販賣第一
    級毒品之犯行僅有一次，且販賣數量價值非鉅，犯罪情節難
    與大盤毒梟者相提併論，即令處以最低刑度即無期徒刑仍有
    情輕法重之情，爰依刑法第59條規定減輕其刑；另就被告甲○○之法定刑為罰金刑部分，予以先加後減。
四、原審據以論處被告2 人罪刑，固非無見；惟查：
(一)、原判決主文欄關於被告甲○○部分，即「共同販賣第一級毒
    品所得新臺幣伍仟伍佰元應與【乙○○】連帶沒收」，原判
    決誤載為【甲○○】，自有未合。
(二)、被告2 人販賣第一級毒品所得5,500 元，應屬由證人丙○○
    暫欠（已如前述），原判決誤認為「抵債」（見原判決第2
    頁事實欄第14行），亦有未妥。
(三)、卷附毒品鑑定書，為刑事訴訟法第159 條第1 項規定之例外
    情形，而認有證據能力（已如前述），原判決誤予適用刑事
    訴訟法第159 條之5 第1 項規定，於法自有未當。
五、被告2 人上訴仍執前詞否認犯罪，雖無理由，惟原判決既有
    上述可議，自應由本院將原判決撤銷改判。爰審酌被告2 人
    均有施用毒品前科，明知毒品對於人體有莫大之戕害，為圖
    一己之私利，竟共同為本件販賣毒品犯行，犯後否認犯行之
    態度，及其販賣數量海洛因1 包（驗餘淨重0.95公克、空包
    裝重0.16公克）之犯罪手段危害程度，販賣所得係5,500 元
    之情節，而被告乙○○居於主導地位，被告甲○○僅聽從乙○○指示，前往現場交付毒品等一切情狀，各量處如主文所
    示之刑；並依其等所犯販賣第一級毒品之犯罪性質，均認為
    褫奪公權必要，依刑法第37條第2 項規定，並均宣告褫奪公
    權如主文所示。
六、沒收部分：
(一)、扣案之白色BENQ行動電話1 支，係被告乙○○所有，業據被
    告乙○○供明在卷，且係供本件聯繫販毒所用之物，應依毒
    品危害防制條例第19條第1 項之規定宣告沒收。又本於共同
    正犯責任共同之法理，於本件被告甲○○所犯之罪．亦應併
    為沒收之諭知。
(二)、被告2 人販賣海洛因所得5,500 元，雖未經扣案，惟販賣毒
    品所得之金錢，苟能認定其係販賣毒品所得之款（例如販毒
    所得之款，業經消費寄託或消費借貸貸與他人，則應認該販
    毒所得之款仍屬存在），不以當場搜獲扣押者為限，均應宣
    告沒收（最高法院66年度第8 次刑庭庭推總會議決議要旨參
    照），則本件被告2 人販賣所得僅由丙○○暫欠（有消費借
    貸性質），並非並無販賣所得，故此部分仍應依毒品危害防
    制條例第19條第1 項規定，基於共同正犯連帶責任原則，併
    予宣告連帶沒收，如全部或一部不能沒收時，以被告2 人之
    財產連帶抵償。
(三)、扣案之海洛因1 包（驗餘淨重0.95公克、空包裝重0.16公克
    ，沒收銷燬部分均不含包裝袋）及用以包裝上開海洛因之包
    裝袋1 個，既已由被告乙○○委由被告甲○○完成交易而交
    付證人丙○○所有，自已脫離被告2 人所有，而與被告2 人
    無關（最高法院96年度台上字第2281號判決參照）；又扣案
    之被告乙○○使用0000000000行動電話門號卡1 張，經查該
    門號租用人係郭俊郎，有遠傳電信股份有限公司96年3 月20
    日回覆資料在卷可稽（見原審卷(一)第120-121 頁），亦非屬
    被告所有之物；另從被告乙○○上開屋內房間查獲之門號2
    張（0000000000、0000000000）、BENQ銀色手機1 支、葡萄
    糖粉2 包（驗前淨重2.106 公克、驗後淨重2.092 公克）、
    計算機1 台、電子磅秤1 台、安非他命1 包（驗前毛重3.58
    公克）、塑膠製鏟子5 支、注射針筒1 支、殘渣袋16包、海
    洛因1 包（合計淨重2.55公克、空包裝重2.55公克）、夾鏈
    袋1 包、液態安非他命1 罐（毛重1134.68 公克）、液態海
    洛因1 杯（純質淨重113.97公克），客廳查獲之研磨機1 台
    、夾鏈袋1 包、葡萄糖粉1 包、酒精燈1 瓶、止血帶1 條、
    注射針筒2 支等物，及從丙○○身上扣得NOKIA 之黃色手機
    1 支（含門號卡1 張），均無證據證明與本件被告2 人販賣
    第一級毒品之犯罪事實有何直接相關，均不為沒收之諭知。
據上論結，應依刑事訴訟法第369 條第1 項前段、第364 條、第
299 條第1 項前段，毒品危害防制條例第4 條第1 項、第18條第
1 項前段、第19條第1 項，刑法第11條、第28條、第47條第1 項
、第59條、第37條第2 項，判決如主文。
本案經檢察官方娜蓉到庭執行職務。
中    華    民    國    97    年    7     月     8    日
               刑事第一庭   審判長法  官  郭雅美
                                  法  官  徐美麗
                                  法  官  張意聰
以上正本證明與原本無異。
如不服本判決應於收受本判決後10日內向本院提出上訴書狀，其
未敘述上訴理由者，並得於提起上訴後10日內向本院補提理由書
狀（均須按他造當事人之人數附繕本）「切勿逕送上級法院」。
中    華    民    國    97    年    7     月     8    日
                                  書記官  陳金
附錄本件判決論罪科刑法條：
毒品危害防制條例第4條第1項
製造、運輸、販賣第一級毒品者，處死刑或無期徒刑；處無期徒
刑者，得併科新臺幣 1 千萬元以下罰金。


司法院資訊處製作；財團法人民間司法改革基金會備份。
